【裁判字號】    92,上易,1492
【裁判日期】    920630
【裁判案由】    家暴傷害
【裁判全文】
臺灣高等法院刑事判決                          九十二年度上易字第一四九二號
    上  訴  人
    即  被  告  乙○○
右上訴人因家庭暴力之傷害案件，不服臺灣板橋地方法院九十二年度易字第七六六號
，中華民國九十二年四月十五日第一審判決（起訴案號：臺灣板橋地方法院檢察署九
十二年度偵字第二五二號）提起上訴，本院判決如左：
    主  文
上訴駁回。
    事  實
一、乙○○與甲○○係夫妻，屬家庭暴力防治法第三條第一款之家庭成員，乙○○於
    民國九十一年八月三日下午五時許，在台北縣土城市○○街二十二巷三號住處樓
    下，因不滿其妻甲○○未告知去處，竟基於傷害之犯意，持隔壁鄰居置放於門外
    之鐵棍一支毆打甲○○，致甲○○受有右手瘀青 (八×二公分) 、右手大拇指瘀
    青(三×二公分)、右膝紅腫之普通傷害。
二、案經甲○○訴由台北縣政府警察局三峽分局報請臺灣板橋地方法院檢察署檢察官
    偵查起訴。
    理  由
一、訊據被告乙○○經本院合法傳喚並未到庭，惟其於原審矢口否認有何傷害犯行，
    辯稱：那天甲○○回家時，我問她去何處？她說她要去那裡就去那裡，她就推我
    ，我差一點跌倒，我才拿棍子揮一下，她用手擋，我沒有打她云云。惟查，被告
    如何於右揭時、地因不滿告訴人甲○○拒不告知其去處，而以隔壁鄰居 (鐵工)
    之鐵棍一支毆打告訴人，致告訴人受有如事實欄一、所示之普通傷害之情，業據
    告訴人迭於警訊、偵查、原審審理時指訴綦詳，核與證人即被告之子許峰銓於原
    審審理時證述：我聽到我媽媽的車子回來，接著我媽媽大叫，我就開窗看見我父
    親拿著鐵棍打我媽媽，因為我們家樓下正好作鐵工的，有很多鐵棍，我母親出去
    是想要買便當回來給我吃之情節相符（詳原審九十二年三月二十七日審理筆錄）
    ，復有告訴人受有如事實欄一、所示之傷勢之元復醫院診斷證明書一紙附卷可稽
    ，且告訴人所受傷勢非僅手部，倘如被告所辯，告訴人之傷勢，係因告訴人以手
    阻擋所致，何以造成右膝紅腫，故被告所辯其係因告訴人先出手推擠，始以棍子
    往前揮，並無傷害告訴人之故意云云，無非事後卸責之詞，不足採信，事證明確
    ，被告傷害犯行堪予認定。
二、核被告所為，係犯刑法第二百七十七條第一項之普通傷害罪。原審適用刑法第二
    百七十七條第一項、第四十一條第一項前段，罰金罰鍰提高標準條例第一條前段
    、第二條之規定，並審酌被告之素行，與告訴人仍係夫妻關係，不思遇事應本夫
    妻間之互信、互重，以理性、平和之態度進行溝通，竟動輒傷害告訴人之身體，
    兼衡諸告訴人所受傷害程度及被告犯後猶否認犯行之態度等一切犯罪情狀，量處
    拘役五十日，並諭知易科罰金之折算標準。經核原審認事用法均無不合，而量刑
    輕重本屬法院職權，且原審量刑時已審酌刑法第五十七條所列各款科刑應審酌事
    項，其量刑亦稱允當，被告上訴意旨，猶執陳詞否認犯罪，指摘原判決不當，為
    無理由，應予駁回。
三、被告經合法傳喚，無正當理由不到庭，爰不待其陳述，逕行判決。
據上論斷，應依刑事訴訟法第三百六十八條、第三百七十一條，判決如主文。
本案經檢察官彭坤業到庭執行職務。
中      華      民      國    九十二    年      六      月     三十     日
                             臺灣高等法院刑事第二十四庭
                                 審判長法  官  陳  貽  男
                                       法  官  陳  憲  裕
                                       法  官  徐  世  禎
右正本證明與原本無異。
不得上訴。
                                       書記官  陳  玲  憶
中      華      民      國    九十二    年      六      月     三十     日
附錄本判決論罪科刑法條：
刑法第二百七十七條第一項：
 (普通傷害罪)
傷害人之身體或健康者，處三年以下有期徒刑、拘役或一千元以下罰金。


司法院資訊處製作；財團法人民間司法改革基金會備份。
